臺灣桃園地方法院民事判決
111年度訴字第241號
原      告  台灣自來水股份有限公司第二區管理處

法定代理人  呂崇德  
訴訟代理人  林泊辰  
被      告  孫國富  
上列當事人間請求賠償損害事件，原告提起刑事附帶民事訴訟，
經本院刑事庭以109年度附民字第944號裁定移送前來，本院於民
國111年5月17日言詞辯論終結，判決如下：
    主  文
被告應給付原告新臺幣貳佰參拾貳萬壹仟柒佰肆拾捌元，及自民
國一○九年十月八日起至清償日止，按週年利率百分之五計算之
利息。
訴訟費用由被告負擔。
本判決於原告以新臺幣柒拾柒萬參仟玖佰壹拾陸元供擔保後，得
假執行。
    事實及理由
壹、程序事項：
    本件被告經合法通知，未於言詞辯論期日到場，核無民事訴
    訟法第386條各款所列情形，爰依原告之聲請，由其一造辯
    論而為判決。
貳、實體事項：
一、原告主張：被告前於民國106年4月1日起向訴外人龐瓊玲承
    租其所有位於桃園市○○區○○里0鄰○○○0000地號之土地（下稱
    系爭土地），作為魚塭使用。嗣於108年8月28日，經台灣自
    來水股份有限公司（下稱自來水公司）大園服務處業務股長
    林泊辰及其他數名員工稽查始發現，被告竟於106年8月間至
    108年8月28日止，於系爭土地將自來水通過水錶前之管路切
    斷，私接三通管管線連結至系爭土地其設置之蓄水池，未經
    原告之同意即引取自來水使用，而竊取自來水得逞，因此取
    得自來水費之不法利益，依自來水法第71條規定，原告得往
    前追償一年，請求被告賠償一年水費共計新臺幣（下同）2,
    321,748元【計算式：⑴每個月水費：管徑80mm，水壓0.60kg
    /cm2，管長22.4m，流量6.169L/sec，6.169L/sec×60秒（分
    ）×60分（小時）/1,000立方公尺＝22.208立方公尺/小時；2
    2.208立方公尺/小時×24小時（日）×30日（月）＝15990立方
    公尺/月，小數點以下四捨五入；給水平均單位售價為11元/
    立方公尺，是每月水費為15990立方公尺×11元＝175,890元。
    ⑵12個月水費：175,890元×12月＝2,110,680元。⑶另依水費5％
    計算之營業稅：2,110,680元×5％＝105,534元，以及依水源保
    育與回饋收費辦法規定附徵依水費5％計算之水源保育費：2,
    110,680元×5％＝105,534元，以上共計2,321,748元】。為此
    ，爰依自來水法第71條、民法第184條第1項規定，提起本件
    訴訟。並聲明：㈠被告應給付原告2,321,748元，及自起訴狀
    繕本送達翌日起至清償日止，按週年利率5％計算之利息。㈡
    願供擔保，請准宣告假執行。
二、被告孫國富經合法通知，未於言詞辯論期日到場，亦未提出
    書狀作何聲明或陳述。
三、得心證之理由：
㈠、按當事人對於他造主張之事實，於言詞辯論時不爭執者，視
    同自認；當事人對於他造主張之事實，已於相當時期受合法
    之通知，而於言詞辯論期日不到場，亦未提出準備書狀爭執
    者，準用第1項之規定，民事訴訟法第280條第1項本文、第3
    項分別定有明文。次按因故意或過失，不法侵害他人之權利
    者，負損害賠償責任，民法第184條第1項前段定有明文。查
    ，原告主張被告上開竊水之不法行為，經原告於108年8月28
    日會同員警至現場勘查發現後移送偵辦，由臺灣桃園地方檢
    察署檢察官以109年度調偵字第405號提起公訴，經本院刑事
    庭以109年度易字第1174號刑事判決判處被告有期徒刑6月，
    如易科罰金，以1,000元折算1日在案，被告提起上訴，嗣於
    審理中具狀撤回上訴等情，此有本院109年度易字第1174號
    刑事判決在卷可稽（見本院卷第7至24頁），並經本院依職
    權調閱上開偵審卷宗核閱無訛，核與原告所述相符。而被告
    已於相當時期受本院合法之通知，對於原告前揭主張未於言
    詞辯論期日到場爭執，亦未提出書狀作何聲明或陳述，依民
    事訴訟法第280條第3項前段準用同法第1項規定，視同自認
    。是本院綜合上開調查證據之結果，堪信原告上開主張為真
    正。被告前揭故意不法侵害行為，致原告受有財產損害，並
    具有相當因果關係，復無疑義。從而，原告依侵權行為法律
    關係，請求被告賠償其損害，洵屬有據。
㈡、次按自來水事業對於竊水者，依其所裝之用水設備及按自來
    水事業之供水時間暨當地供水狀況，得追償3個月以上1年以
    下之水費，自來水法第71條定有明文。查被告有上開竊水行
    為，則原告依自來水法第71條規定向被告追償水費，自屬有
    據。系爭土地所裝之用水設備暨當地供水狀況為管徑80mm，
    水壓0.60kg/cm2，管長22.4m，流量6.169L/sec，每小時一
    般用水量為22.208立方公尺【計算式：6.169L/sec×60秒（
    分）×60分（小時）/1,000立方公尺＝22.208立方公尺/小時
    】；每月水量以每日24小時計算為15990立方公尺【計算式
    ：22.208立方公尺/小時×24小時（日）×30日（月）＝15990
    立方公尺/月，小數點以下四捨五入】；復參酌給水平均單
    位售價為11元/立方公尺，是每月水費為175,890元【計算式
    ：15990立方公尺×11元＝175,890元】；12個月水費則為2,11
    0,680元【計算式：175,890元×12月＝2,110,680元】；另依
    水費5％計算之營業稅，及依水源保育與回饋收費辦法規定附
    徵之水源保育費均為105,534元【計算式：2,110,680元×5％＝
    105,534元】，業據原告於刑事訴訟中以110年10月18日台水
    二園室字第1104504303號函所提出之流量計算公式、追償水
    費核算表等件影本為證（見本院109年度易字第1174號卷第3
    91至409頁），而被告經合法通知，未於言詞辯論期日到場
    ，亦未提出書狀作何聲明或陳述以為爭執，本院依調查證據
    之結果，堪信原告此部分主張屬實。再者，依刑事判決所認
    定之事實，被告竊用自來水之時間係自106年8月間起至108
    年8月28日被查獲止，則被告竊水時間已達約2年，本院審酌
    上情認原告依自來水法第71條追償1年水費，尚屬合理，是
    原告向被告追償水費共計2,321,748元，應屬有據。
四、末按給付無確定期限者，債務人於債權人得請求給付時，經
    其催告而未為給付，自受催告時起，負遲延責任。其經債權
    人起訴而送達訴狀，或依督促程序送達支付命令，或為其他
    相類之行為者，與催告有同一之效力；遲延之債務，以支付
    金錢為標的者，債權人得請求依法定利率計算之遲延利息；
    應付利息之債務，其利率未經約定，亦無法律可據者，週年
    利率為百分之五，民法第229條第2項、第233條第1項本文、
    第203條分別定有明文。本件原告對被告之追償水費債權及
    侵權行為損害賠償之請求，核屬無確定期限之給付，則起訴
    狀繕本既於109年10月7日送達於被告，有送達證書在卷可參
    （見本院109年度審附民字第720號卷第11頁），是原告請求
    自起訴狀繕本送達翌日即109年10月8日起至清償日止，按週
    年利率5％計算之利息，即屬有據。
五、綜上所述，原告依自來水法第71條及侵權行為之法律關係，
    請求被告應給付原告2,321,748元，及自109年10月8日起至
    清償日止，按週年利率5％計算之利息，為有理由，應予准許
    。
六、原告陳明願供擔保請准宣告假執行，經核原告勝訴部分，合
    於法律規定，爰酌定相當擔保金額准許之。
七、本件事證已臻明確，原告其餘攻擊防禦方法及所提之證據，
    經本院審酌後，核與判決之結果不生影響，爰不逐一論述，
    附此敘明。
八、據上論結，原告之訴為有理由，依民事訴訟法第78條，判決
    如主文。　　　　　　　
中　　華　　民　　國　　111 　年　　5 　　月　　27　　日
                  民事第三庭    法　官　張世聰
正本係照原本作成。　　　　　　　　　
如對本判決上訴，須於判決送達後 20 日內向本院提出上訴狀。
如委任律師提起上訴者，應一併繳納上訴審裁判費。
中　　華　　民　　國　　111 　年　　5 　　月　　30　　日
                                書記官  張詠昕